臺灣高等法院刑事裁定
111年度聲字第2878號
聲  請  人  臺灣高等檢察署檢察官
受  刑  人  談元凱




上列聲請人因受刑人數罪併罰有二裁判以上，聲請定其應執行之
刑（聲請案號：臺灣高等檢察署111年度執聲字第1406號），本
院裁定如下：
    主  文
談元凱犯如附表所示各罪所處之刑，應執行有期徒刑參年貳月。
    理  由
一、聲請意旨略以：受刑人談元凱因詐欺等數罪，先後經判決確
    定如附表，應依刑法第50條第1項第1款、第2項、第51條第5
    款之規定，定其應執行之刑，爰依刑事訴訟法第477條第1項
    之規定聲請定應執行之刑等語。
二、按裁判確定前犯數罪者，併合處罰之；數罪併罰有二裁判以
    上者，應依刑法第51條之規定定其應執行之刑；宣告多數有
    期徒刑者，於各刑中之最長期以上，各刑合併之刑期以下，
    定其刑期，但不得逾30年，刑法第50條第1項、第53條、第5
    1條第5款分別定有明文。 
三、經查：受刑人犯如附表所示之12罪，前經臺灣橋頭地方法院
    、臺灣高雄地方法院及本院分別判處如附表所示之刑，均經
    確定在案（聲請書誤載部分更正如附表所示），且如附表編
    號2至12所示之罪均為如附表編號1所示之裁判確定前所犯，
    此有本院被告前案紀錄表及上開刑事判決在卷可稽。其中受
    刑人所犯如附表編號1至7、9至12所示之罪所處之刑均為得
    易科罰金，如附表編號8所示之罪所處之刑則不得易科罰金
    ，原不得合併定應執行刑。然受刑人業已請求檢察官就如附
    表所示12罪合併聲請定應執行刑，此有受刑人提出之刑事聲
    請狀在卷可稽（見本院卷第13至16頁），合於刑法第50條第
    2項之規定，檢察官就如附表所示各罪所處之刑，聲請合併
    定應執行刑，本院審核認聲請為正當。爰審酌受刑人所犯如
    附表所示編號1至7及編號8至12等罪，分別為竊盜罪及詐欺
    取財罪，其等各自犯罪類型、行為態樣、手段、動機及所侵
    害法益均相同，彼此間之責任非難重複程度甚高，惟前開竊
    盜罪與詐欺取財罪，彼此間犯罪類型、行為態樣、手段及動
    機均不相同，各相關犯罪間之責任非難重複程度較低，兼衡
    受刑人犯如附表編號1至7所示之罪，曾經臺灣高雄地方法院
    109年度聲字第2686號裁定應執行有期徒刑1年10月確定，如
    附表編號9至12所示之罪，曾經本院110年度上易字第436號
    判決判處應執行有期徒刑1年確定等情，就其所犯之罪整體
    評價其應受非難及矯治之程度，兼衡刑罰經濟與公平、比例
    等原則，定其應執行刑如主文所示。
據上論斷，應依刑事訴訟法第477條第1項，刑法第50條第2項、
第53條、51條第5款，裁定如主文。
中　　華　　民　　國　　111 　年　　10　　月　　31　　日
                  刑事第二十三庭審判長法　官  許永煌
　　　　　　　　　　　　　　　　　    法　官  黃美文
　　　　　　　　　　　　　　　　　    法　官  雷淑雯
以上正本證明與原本無異。
不得抗告。
                                      書記官  林立柏
中　　華　　民　　國　　111 　年　　11　　月　　7 　　日
附表
編            號  1 2 3 罪            名  竊盜 竊盜 竊盜 宣     告     刑  有期徒刑4月，如易科罰金，以新臺幣1,000元折算1日 有期徒刑4月，如易科罰金，以新臺幣1,000元折算1日 有期徒刑6月，如易科罰金，以新臺幣1,000元折算1日 犯   罪  日   期  107年11月20日 108年8月9日 108年8月3日 偵查（自訴）機關 年  度   案  號  臺灣橋頭地方檢察署108年度偵字第8891號 臺灣橋頭地方檢察署108年度偵字第11846號 臺灣橋頭地方檢察署108年度偵字第10645號 最  後 事實審 法    院 臺灣橋頭地方法院 臺灣橋頭地方法院 臺灣橋頭地方法院  案    號 108年度簡字第2158號 108年度簡字第2748號 108年度簡字第2529號  判決日期 108年11月18日 108年12月25日 109年1月13日 確  定 判  決 法    院 臺灣橋頭地方法院 臺灣橋頭地方法院 臺灣橋頭地方法院  案    號 108年度簡字第2158號 108年度簡字第2748號 108年度簡字第2529號  確定日期 109年3月10日 109年3月10日 109年4月29日 備            註  臺灣橋頭地方檢察署109年度執字第2546號 臺灣橋頭地方檢察署109年度執字第2547號 臺灣橋頭地方檢察署109年度執字第3110號   編號1至7曾經臺灣高雄地方法院109年度聲字第2686號裁定應執行刑有期徒刑1年10月（臺灣高雄地方檢察署110年度執更字第39號）   

編            號  4 5 6 罪            名  竊盜 竊盜 竊盜 宣     告     刑  有期徒刑4月，如易科罰金，以新臺幣1,000元折算1日 有期徒刑5月，如易科罰金，以新臺幣1,000元折算1日 有期徒刑5月，如易科罰金，以新臺幣1,000元折算1日  犯   罪  日   期  108年8月9日 108年7月28日 108年7月30日 偵查（自訴）機關 年  度   案  號  臺灣橋頭地方檢察署108年度偵字第10247號 臺灣橋頭地方檢察署108年度偵字第11394號 臺灣橋頭地方檢察署109年度偵字第528號 最  後 事實審 法    院 臺灣橋頭地方法院 臺灣橋頭地方法院 臺灣橋頭地方法院  案    號 108年度簡字第2441號 109年度簡字第1176號 109年度簡字第427號  判決日期 109年1月21日 109年6月4日 109年4月21日 確  定 判  決 法    院 臺灣橋頭地方法院 臺灣橋頭地方法院 臺灣橋頭地方法院  案    號 108年度簡字第2441號 109年度簡字第1176號 109年度簡字第427號  確定日期 109年4月29日 109年9月8日 109年9月9日 備            註  臺灣橋頭地方檢察署109年度執字第3111號 臺灣橋頭地方檢察署109年度執字第6384號 臺灣橋頭地方檢察署109年度執字第6158號   編號1至7曾經臺灣高雄地方法院109年度聲字第2686號裁定應執行刑有期徒刑1年10月（臺灣高雄地方檢察署110年度執更字第39號）   

編            號  7 8 9 罪            名  竊盜 詐欺取財 詐欺取財 宣     告     刑  有期徒刑6月，如易科罰金，以新臺幣1,000元折算1日 有期徒刑8月 有期徒刑4月，如易科罰金，以新臺幣1,000元折算1日 犯   罪  日   期  108年8月10日 108年8月19日 108年10月15日 偵查（自訴）機關 年  度   案  號  臺灣高雄地方檢察署108年度偵字第19223號 臺灣士林地方檢察署109年度偵字第1344號 臺灣士林地方檢察署109年度偵字第1344號 最  後 事實審 法    院 臺灣高雄地方法院 臺灣高等法院 臺灣高等法院  案    號 109年度審易緝字第26號 110年度上易字第436號 110年度上易字第436號  判決日期 109年7月23日 110年5月19日 110年5月19日 確  定 判  決 法    院 臺灣高雄地方法院 臺灣高等法院 臺灣高等法院  案    號 109年度審易緝字第26號 110年度上易字第436號 110年度上易字第436號  確定日期 109年9月15日 110年5月19日 110年5月19日 備            註  臺灣高雄地方檢察署109年度執字第8616號 臺灣士林地方檢察署110年度執字第3277號 臺灣士林地方檢察署110年度執字第3276號   編號1至7曾經臺灣高雄地方法院109年度聲字第2686號裁定應執行刑有期徒刑1年10月（臺灣高雄地方檢察署110年度執更字第39號）  編號9至12曾經原判決定應執行刑有期徒刑1年 

編            號  10 11          12 罪            名  詐欺取財 詐欺取財 詐欺取財未遂 宣     告     刑  有期徒刑4月，如易科罰金，以新臺幣1,000元折算1日 有期徒刑6月，如易科罰金，以新臺幣1,000元折算1日 有期徒刑3月，如易科罰金，以新臺幣1,000元折算1日 犯   罪  日   期  108年11月3日 108年12月3日 108年12月29日 偵查（自訴）機關 年  度   案  號  臺灣士林地方檢察署109年度偵字第1344號 臺灣士林地方檢察署109年度偵字第1344號 臺灣士林地方檢察署109年度偵字第1344號 最  後 事實審 法    院 臺灣高等法院 臺灣高等法院 臺灣高等法院  案    號 110年度上易字第436號 110年度上易字第436號 110年度上易字第436號  判決日期 110年5月19日 110年5月19日 110年5月19日 確  定 判  決 法    院 臺灣高等法院 臺灣高等法院 臺灣高等法院  案    號 110年度上易字第436號 110年度上易字第436號 110年度上易字第436號  確定日期 110年5月19日 110年5月19日 110年5月19日 備            註  臺灣士林地方檢察署110年度執字第3276號 臺灣士林地方檢察署110年度執字第3276號 臺灣士林地方檢察署110年度執字第3276號   編號9至12曾經原判決定應執行刑有期徒刑1年